# 请教陈版：同一控制下合并，追溯调整比较数据的时点确认问题？

提问人：sdkdwcx 时间：2019-04-15 09:52:42
问题如下： 2016 年 2 月，A 集团收购B 公司100%股权。 2018 年 9 月3 日，A集团收购 C公司 100%的股权。现A 集团 2019 年 3 月为了资产整合，以 C 公司作为出具报告主体，将 B公司股权变更作为 C 公司的子公司，C 公司在编制同一控制下 2017 年、 2018 年合并财务报表时，是追溯调整将B 公司 2018 年 9-12月的报表数据计入合并报表，还是将 B公司 2017 年和 2018 年的报表数据都作为比较数据进行追溯调整？

回答人：chenyiwei
参考《企业会计准则解释第 6 号》第二条：
二、根据《企业会计准则第 20 号——企业合并》，在同一控制下的企业合并中，合并方在企业合并中取得的资产和负债，应当按照合并日在被合并方的账面价值计量。在被合并方是最终控制方以前年度从第三方收购来的情况下，合并方在编制财务报表时，应如何确定被合并方资产、负债的账面价值？
答：同一控制下的企业合并，是指参与合并的企业在合并前后均受同一方或相同的多方最终控制，且该控制不是暂时性的。从最终控制方的角度看，其在合并前后实际控制的经济资源并没有发生变化，因此有关交易事项不应视为购买。合并方编制财务报表时，在被合并方是最终控制方以前年度从第三方收购来的情况下，应视同合并后形成的报告主体自最终控制方开始实施控制时起，一直是一体化存续下来的，应以被合并方的资产、负债 (包括最终控制方收购被合并方而形成的商誉) 在最终控制方财务报表中的账面价值为基础，进行相关会计处理。合并方的财务报表比较数据追溯调整的期间应不早于双方处于最终控制方的控制之下孰晚的时间。
本解释发布前同一控制下的企业合并未按照上述规定处理的，应当进行追溯调整，追溯调整不切实可行的除外。